臺灣臺南地方法院刑事判決　　　　　　 100年度訴字第1092號
公　訴　人　臺灣臺南地方法院檢察署檢察官
被　　　告　林翰昇
上列被告因違反毒品危害防制條例案件，經檢察官提起公訴（一
００年度毒偵字第一四四八號），被告於準備程序就被訴事實為
有罪之陳述，經本院合議庭裁定由受命法官改依簡式程序審理，
判決如下：
    主  文
林翰昇施用第一級毒品，累犯，處有期徒刑玖月。
    犯 罪 事 實 及 理 由
一、犯罪事實：林翰昇前因施用毒品案件，經本院以九十三年度
    毒聲字第九六號裁定送觀察、勒戒後，認無繼續施用毒品之
    傾向，於民國九十三年四月一日執行完畢釋放，並由臺灣臺
    南地方法院檢察署檢察官以九十三年度毒偵字第一０四號為
    不起訴處分確定；復於觀察勒戒執行完畢釋放後五年內施用
    毒品，經本院以九十四年度訴字第一六二八號判決判處有期
    徒刑十月確定（下稱第一罪）、以九十五年度訴字第一四八
    ０號判決判處有期徒刑一年確定（下稱第二罪）；因竊盜案
    件，經本院以九十五年度易字第一四九八號判決判處有期徒
    刑三月、七月，應執行有期徒刑九月確定（下稱第三罪、第
    四罪），上開第二罪至第四罪減刑後定應執行有期徒刑九月
    十五日，並與第一罪接續執行，於九十七年二月二十六日縮
    短刑期假釋付保護管束出監，於同年三月十四日保護管束期
    滿執行完畢。詎其仍未戒除毒癮，復基於施用第一級毒品海
    洛因之犯意，於一００年六月一日晚間十時三十分許，在臺
    南市歸仁區○○○路○段九五巷三十弄五一號住處內，以點
    燃攙有海洛因香菸吸食之方式，施用第一級毒品海洛因一次
    。嗣於一００年六月二日下午，林翰昇因另案為警拘提，林
    翰昇於有偵查權限之機關發覺前，即主動向有偵查權限之警
    員自首自己上揭施用第一級毒品海洛因之事實，且經警得其
    同意採尿送驗，檢驗結果海洛因代謝物嗎啡確實呈陽性反應
    。
二、證據：
    本件證據除引用檢察官起訴書之記載外（如附件），並補充
    「被告於本院之自白、本院公務電話紀錄一份」。
三、本件係經被告林翰昇於準備程序當庭表示認罪，而經本院裁
    定以簡式審判程序加以審理，則依據刑事訴訟法第二百七十
    三條之二、同法第一百五十九條第二項之規定，不適用傳聞
    法則有關限制證據能力之相關規定。
四、查被告曾有上開犯罪事實欄所載之觀察勒戒執行紀錄，並於
    九十三年四月一日認無繼續施用毒品之傾向而執行完畢釋放
    ；復於觀察勒戒執行完畢釋放後五年內施用毒品，先後經本
    院以九十四年度訴字第一六二八號、九十五年度訴字第一四
    八０號判決分別判處有期徒刑十月、一年確定，有臺灣高等
    法院被告前案紀錄表一份在卷可參，是被告於觀察勒戒執行
    完畢釋放後，於五年內已再犯施用毒品罪，經依法追訴處罰
    ，縱其本次再度施用毒品之時間，在初犯經觀察勒戒執行完
    畢釋放五年以後，惟已不合於「五年後再犯」之規定，且因
    已於「五年內再犯」，顯見其再犯率甚高，原實施觀察勒戒
    已無法收其實效，即應依毒品危害防制條例第十條處罰，則
    檢察官據以向本院提起公訴，即無不合，附此敘明。
五、查海洛因屬毒品危害防制條例第二條第二項第一款所列之第
    一級毒品，核被告所為，係犯毒品危害防制條例第十條第一
    項之施用第一級毒品罪。被告施用前持有第一級毒品海洛因
    之低度行為，為其施用之高度行為所吸收，不另論罪。再被
    告於一００年六月二日下午，因另案為警拘提，於採尿前即
    坦承有上開施用第一級毒品海洛因之犯行，有其一００年六
    月二日警詢筆錄、本院公務電話紀錄各一份在卷可稽，參以
    被告事後並未逃避偵審之事實，應認其上揭施用第一級毒品
    海洛因犯行合於自首之要件，爰依法減輕其刑。又被告有上
    開犯罪事實欄所載之犯罪科刑及執行完畢紀錄，有臺灣高等
    法院被告前案紀錄表附卷足參，其受徒刑之執行完畢後，五
    年內故意再犯本件有期徒刑以上之罪，為累犯，應依刑法第
    四十七條第一項規定加重其刑，並依法先加後減之。爰審酌
    被告前曾因施用毒品觸法，仍不知悛悔，又施用足以導致精
    神障礙、性格異常，甚至造成生命危險之毒品，戕害一己之
    身體健康，對社會治安可能之危害程度非微，惟其犯罪後尚
    能坦承犯行等一切情狀，量處如主文所示之刑，以資儆懲。
    至檢察官雖具體求處被告有期徒刑一年六月，惟本院審酌被
    告刑法第五十七條各款所臚列情事，並考量被告自首本案犯
    行，且施用毒品本質上係戕害自身健康之行為，尚未嚴重破
    壞社會秩序或侵害他人權益，認為科處如主文所示之刑即可
    達罰當其罪之目的，檢察官之求刑稍屬過重，附予敘明。
據上論斷，應依刑事訴訟法第二百七十三條之一第一項、第二百
九十九條第一項前段、第三百十條之二、第四百五十四條第二項
，毒品危害防制條例第十條第一項，刑法第十一條前段、第六十
二條前段、第四十七條第一項，判決如主文。
本案經檢察官陳昆廷到庭執行職務。
中    華    民    國   100    年    9     月    30    日
                  刑事第六庭    法  官  黃琴媛
以上正本證明與原本無異。
如不服本判決應於收受本判後10日內向本院提出上訴書狀，並應
敘述具體理由。其未敘述上訴理由者，應於上訴期間屆滿後20日
內向本院補提理由書狀（均須按他造當事人之人數附繕本）「切
勿逕送上級法院」。
                                書記官  曾國華
中    華    民    國   100    年    9     月    30    日
附錄本案論罪科刑法條全文
毒品危害防制條例第10條
施用第一級毒品者，處 6 月以上 5 年以下有期徒刑。
施用第二級毒品者，處 3 年以下有期徒刑。